【裁判字號】    99,交聲,1415
【裁判日期】    991201
【裁判案由】    違反道路交通管理處罰條例聲明異議
【裁判全文】
臺灣臺北地方法院交通事件裁定        99年度交聲字第1415號
原處分機關  臺北市交通事件裁決所
異  議  人
即受處分人  高元奇
上列異議人即受處分人因違反道路交通管理處罰條例案件，對於
臺北市交通事件裁決所99年8月3日所為之處分（原處分案號：北
市裁罰字第裁22-AEY018492號)，聲明異議，本院裁定如下：
    主  文
異議駁回。
    理  由
一、原處分意旨略以:異議人即受處分人高元奇於民國99年6月15
    日，酒後駕駛車牌號碼WRY-169號輕型機車行駛於道路。於
    當日3時45分許，行經臺北巿羅斯福路金門街口時，經警攔
    停，並依規定對其實施酒測，異議人經員警告知酒測程序、
    方法，以及拒絕酒接受酒測之法律效果後，3次酒測均消極
    不予配合，有「拒絕接受酒精濃度測試之檢定」違規，經依
    法舉發，爰依道路交通管理處罰條例第35條第4項前段、第6
    7條第2項規定，處罰鍰新臺幣（下同）6萬元，並吊銷駕駛
    執照，3年內不得考領駕駛執照。
二、異議意旨略以: 異議人於上揭時、地，遭警務人員攔檢要求
    出示行駕照，因異議人當日沒有帶行照及保險證，所以頻向
    警務人員鞠躬致歉請求諒解，異議人已照指示進行酒測，並
    無拒絕酒測云云。
三、按汽車駕駛人拒絕接受第1項測試之檢定者，處新臺幣6萬元
    罰鍰，並當場移置保管該汽車及吊銷該駕駛執照；如肇事致
    人重傷或死亡者，吊銷該駕駛執照，並不得再考領。及汽車
    駕駛人，曾依35條第4項前段規定吊銷駕駛執照者，3年內不
    得考領駕駛執照。道路交通管理處罰條例第35條第4項、第
    67 條第2項分有明文規定。
四、訊據異議人固坦承於前開查獲時、地，騎乘上開機車，為警
    攔查並進行3次酒測等情不諱，惟矢口否認有何酒後駕車並
    拒絕接受酒測之違規情事，並辯稱:我當天沒有喝酒，且我
    當場已接受3次酒測，我並沒有拒絕酒測云云。惟查:異議人
    於上開時間，酒後駕駛上開車輛，行經上開路口時，經警攔
    檢，並實施酒精濃度測試之檢定3次均失敗等情，業據證人
    即本件違規舉發警員張耿豪於本院訊問時結證:當天我在羅
    斯福路、潮州街口，看到異議人從福州街右轉羅斯福路時車
    身搖晃很厲害，我就尾隨後方，在羅斯福路、金門街口攔下
    異議人。我聞到酒味，呼叫支援送酒測器過來。異議人表明
    他有喝酒，苦苦求我不要作酒測，說他作粗工1天賺8百元，
    我說我是依法行政，因為我聞到你身上有酒味，所以要實施
    酒測，後來我請巡邏同仁送酒測器來現場，做酒測之前給異
    議人酒後確認單，當異議人填寫完畢後，我就對異議人實施
    酒測，第一次酒測時，異議人很消極吹氣，不是一口氣吹氣
    ，是間斷性的吹氣，所以酒測器無法讀取酒精成份，第一次
    失敗後，現場告知異議人酒測器如何使用，並有宣讀民國幾
    年、幾月、幾日、幾時、幾分第一次檢測失敗，並再對異議
    人實施第二次酒測，第二次酒測結果與第一次相同，讀不出
    來，再做第三次也是檢測失敗。我有告知異議人如果不配合
    實施酒測會罰最高6萬元並吊扣駕照等語在案。並有證人張
    耿豪所提出之經異議人簽署確認之酒測單3紙及現場採證錄
    影、錄音光碟可稽。上開3張酒測單呈現「NO SAMPLE」訊號
    。另該錄影、錄音光碟經本院勘驗結果顯示：異議人當場對
    員警自承當天已啤酒10罐以上，且有多話、重復之情形。並
    一再以其工作每日收入只有800元付不起罰款為由，懇求員
    警不要開罰，警方於酒測過程中，一再對異議人好言相勸，
    詢問其酒後是否已超過15分鐘，並告知酒測標準流程及吹氣
    方法，且均依規定先將酒測器歸零，再行酒測。異議人雖依
    員警指示吹酒測器，但吹氣敷衍，不將氣吹足，3次均未成
    功，亦有本院勘驗筆錄在卷可參。核與證人張耿豪前開證述
    情節相吻合。足認證人張耿豪之證詞，與事實相符，可以採
    信。又查，異議人當日所作的3次酒測單，呈現「NO SAMPLE
    」訊號，但同一酒測器之前後筆資料均有完整的酒測值，亦
    有員警所提出之前後酒測單3紙附卷可查，是客觀上亦可排
    除酒測器故障之可能性。是綜合上開事證，足認本件異議人
    確有酒後駕車，經警依法實施酒測，而消極拒絕酒測之違規
    情事。異議人於本院訊問時所辯:其當天未飲酒云云，為事
    後卸責之詞，不足採信。從而，舉發員警依據交通部90年8
    月14日（90）交路字第048748號函、內政部警政署90年8月2
    3日（90）警署交字第175739號函所示拒絕接受酒測之認定
    標準，舉發異議人有以消極方式拒絕酒測之違規，洵屬有據
    。原處分機關依據道路交通管理處罰條例第35條第4項前段
    、第67條第2項規定，裁處罰鍰6萬元，並吊銷駕駛執照，3
    年內不得考領駕駛執照，核無違誤。本件異議人之異議為無
    理由，應予駁回。
據上論斷，應依道路交通事件處理辦法第18條，裁定如主文。
中    華    民    國    99    年    12    月    1     日
                  交通法庭  法  官  李桂英
上正本證明與原本無異。
如不服本裁定應於送達後5日內向本院提出抗告狀。
                            書記官  嚴君珮
中    華    民    國    99    年    12    月    1     日

司法院資訊處製作；財團法人民間司法改革基金會備份。
